臺灣臺中地方法院刑事判決　　　　　　　　　　　　九十三年度易字第一三八三號
　　公　訴　人　臺灣臺中地方法院檢察署檢察官
　　被　　　告　乙○○
右列被告因毒品危害防制條例案件，經檢察官提起公訴（九十三年度毒偵字第一０四
三號），被告於準備程序就被訴事實為有罪之陳述，本院合議庭裁定由受命法官獨任
進行簡式審判程序，並予判決如左：
    主  文
乙○○連續施用第二級毒品，累犯，處有期徒刑伍月，如易科罰金，以佰元折算壹
日。
扣案之安非他命貳小包（毛重各為零點貳公克、零點公克）沒收銷毀之；吸食器壹
支沒收。
    事  實
一、乙○○前於民國七十八年間，曾犯竊盜、偽造文書、偽造有價證券等案件，又於
    八十、八十一年間有二次違反麻醉藥品管理條例之犯罪紀錄。復於八十三、八十
    四年間因違反妨害兵役治罪條例及麻醉藥品管理條例，分別經本院判處有期徒刑
    八月、七月確定，經合併執行，於一部執行後，在八十四年十月二十四日假釋，
    交付保護管束，已於八十五年四月七日執行完畢。嗣於八十五年間再犯麻醉藥品
    管理條例案件，經臺灣高等法院臺中分院於八十五年十月十五日以八十五年度上
    易字第二０二二號判處有期徒刑九月確定，其入監執行後，甫於八十八年七月十
    五日因縮刑期滿而執行完畢，素行不佳；乙○○另於八十七年間，因施用毒品案
    件，經本院裁定送勒戒處所施以觀察勒戒，認無繼續施用毒品傾向，而由臺灣臺
    中地方法院檢察署檢察官於八十七年十二月八日以八十七年偵字第二三一二八號
    為不起訴處分確定在案（觀察勒戒執行至八十七年十二月八日始釋放）；詎其猶
    不知戒慎，於上開觀察勒戒執行完畢後五年內，復基於施用第二級毒品安非他命
    之概括犯意，自九十二年四月間某日起，迄九十三年三月十九日止，在其位於臺
    中縣太平市○○路○段一七二號之住處，以將第二級毒品安非他命置於其所有之
    吸食器上燒烤以吸取其煙氣之方式，連續非法施用毒品安非他命多次。嗣乙○○
    於九十三年三月十九日十六時許，因另涉強盜案而遭警方拘提時，為警在前開臺
    中縣太平市○○路○段一七二號住處查獲，並扣得均為其所有供施用之第二級毒
    品安非他命二小包（毛重０‧二公克、０‧三公克）及吸食器一支，員警且採集
    乙○○之尿液送驗結果，係呈現甲基安非他命之陽性反應，始查悉上情。
二、案經臺中縣警察局東勢分局報請臺灣臺中地方法院檢察署檢察官偵查起訴。
    理  由
一、右開事實，業經被告乙○○於偵查、本院準備程序訊問及審理時均坦認不諱，而
    被告為警查獲後所採取之尿液，經送請臺中縣衛生局檢驗結果，甲基安非他命確
    呈陽性反應，有該衛生局之檢驗報告書一份附卷可稽（見偵查卷第二九頁），另
    本件復有安非他命二小包（毛重各為０‧二公克、０‧三公克）及吸食器一支扣
    案可資佐證，足見被告上開自白，確與事實相符，堪予採認。又被告前已因施用
    毒品案件，經法院裁定送勒戒處所施以觀察勒戒，認無繼續施用毒品傾向，而由
    臺灣臺中地方法院檢察署檢察官於八十七年十二月八日以八十七年偵字第二三一
    二八號為不起訴處分確定在案（觀察勒戒執行至八十七年十二月八日始釋放），
    此有臺灣高等法院被告全國前案紀錄表及不起訴處分書各一份在卷可查，是被告
    確於觀察勒戒執行完畢釋放後，五年內再犯施用毒品之罪行。綜此，本件事證已
    臻明確，被告施用第二級毒品犯行，堪以認定。
二、按安非他命係屬毒品危害防制條例第二條第二項第二款所指之第二級毒品，核被
    告乙○○所為，係犯毒品危害防制條例第十條第二項之施用第二級毒品罪。被告
    持有第二級毒品之低度行為，為其施用第二級毒品之高度行為所吸收，不另論罪
    。被告先後多次施用第二級毒品安非他命之犯行，時間緊接，犯罪構成要件相同
    ，顯係基於概括犯意反覆為之，為連續犯，應依刑法第五十六條之規定論以一罪
    ，並加重其刑。又按連續數行為而犯同一之罪名者，以一罪論，為刑法第五十六
    條所明定。是連續犯之數行為，在法律上既綜合論以一罪，而為一個評價，則於
    法律有修正變更之際，茍一部犯行發生在法律修正變動前之舊法時期，一部係在
    新法施行後所犯，因連續犯屬裁判上之一罪，在法律上既綜合各犯罪行為而為一
    個評價，故應依最後行為所應適用之新法處斷，而無刑法第二條第一項但書規定
    之新舊法比較適用問題，此有最高法院二十七年上字第一六０七號判例、九十二
    年度台上字第二四三九號判決要旨可資參照，而毒品危害防制條例固於九十二年
    七月九日經總統公布修正全文，並於九十三年一月九日生效，然被告連續施用安
    非他命之犯行，既賡續犯至毒品危害防制條例修正公佈施行後之九十三年三月十
    九日，其此部分非法施用毒品之行為既與毒品危害防制條例修正公佈施行前之其
    他非法施用毒品犯行，依連續犯論以一罪，按諸前開說明，本件自應逕依修正後
    之毒品危害防制條例規定論科，而無新舊法之比較適用問題，應併敘明。另被告
    前於八十五年間，因麻醉藥品管理條例案件，經臺灣高等法院臺中分院於八十五
    年十月十五日以八十五年度上易字第二０二二號判處有期徒刑九月確定，其入監
    執行後，甫於八十八年七月十五日因縮刑期滿而執行完畢，有前開臺灣高等法院
    被告全國前案紀錄表在卷可查，被告於刑之執行完畢後，五年以內再犯本件有期
    徒刑以上之罪，為累犯，應依刑法第四十七條規定加重其刑，並遞加重之。爰審
    酌被告為國小畢業，智識程度不高（見臺中縣警察局東勢分局刑案偵訊筆錄教育
    程度欄），其有事實欄所載之多次前科紀錄，素行不佳，並已因施用毒品犯行經
    觀察勒戒，竟故態復萌，復行施用毒品不輟，無視於毒品對於自身健康之戕害及
    國家對於杜絕毒品犯罪之禁令，惟衡酌施用毒品係屬自戕行為，被告犯罪手段尚
    屬平和，亦未因此而危害他人，所生損害尚非鉅大，且被告於犯後坦承犯行，可
    見尚有悔悟之心之犯罪後態度，暨施用毒品者均有相當程度之成癮性及心理依賴
    ，其犯罪心態與一般刑事犯罪之本質並不相同，應側重適當之醫學治療及心理矯
    治為宜等一切情狀，分別量處如主文所示之刑，並諭知易科罰金之折算標準。
三、至被告乙○○為警查獲時所扣得之毒品二小包，係為安非他命（毛重各為０‧二
    公克、０‧三公克），基於主刑從刑不可分之原則，應逕援引修正後毒品危害防
    制條例第十八條第一項前段規定，宣告沒收銷燬之。再扣案之吸食器一支，雖非
    專供施用毒品之器具，惟係屬被告所有供己施用毒品安非他命所用之物，業經被
    告供明在卷（見本院卷第三五頁至第三六頁），爰依刑法第三十八條第一項第二
    款之規定，併為沒收之諭知。
據上論斷，應依刑事訴訟法第二百七十三條之一第一項、第二百九十九條第一項前段
，修正後毒品危害防制條例第十條第二項、第十八條第一項前段，刑法第十一條、第
五十六條、第四十七條、第四十一條第一項前段、第三十八條第一項第二款，判決如
主文。
本案經檢察官甲○○到庭執行職務。
中    華    民    國      九十三      年       七      月     十六    日
                                臺灣臺中地方法院刑事第九庭
                                      法  官  陳 思 成
右正本證明與原本無異。
如不服本判決，應於判決送達後十日內向本院提出上訴狀，上訴於臺灣高等法院臺中
分院( 須附繕本 )。
                                      書記官
中    華    民    國  九十三      年       七      月     十六    日
附錄論罪科刑法條
毒品危害防制條例第十條第二項
施用第二級毒品者，處三年以下有期徒刑。
